ACORDAO-COMPLETO-2389985

ACÓRDÃO DE RELAÇÃO

ACÓRDÃO DE RELAÇÃO 287/2020 ATA 1/2020 - SEGUNDA CÂMARA

Acórdão 287/2020-TCU-Segunda Câmara
Vistos estes autos de representação a respeito de possíveis irregularidades ocorridas no contrato de prestação de serviços, de forma contínua, de auxiliar administrativo e outras atividades auxiliares, com fornecimento de materiais de consumo e equipamentos necessários, firmado entre a Coordenação de Aperfeiçoamento de Pessoal de Nível Superior (Capes) e a empresa Cidades Serviços e Mão de Obra Especializada Ltda., no valor de R$ 25.356.890,34.
Considerando que a representação não preenche todos os requisitos de admissibilidade constantes no art. 235 do Regimento Interno do TCU, porque, apesar de a autora possuir legitimidade para representar ao Tribunal, de o documento estar redigido em linguagem clara e objetiva e estar acompanhado de indício concernente à irregularidade ou ilegalidade apontada, não trata de matéria de competência desta Corte de Contas;
considerando igualmente que o objeto da reclamação é o descumprimento de cláusulas contratuais de avença firmada entre a representante e a Capes, o qual estaria provocando prejuízos financeiros para a contratada e que a atuação deste Tribunal visa exclusivamente à tutela de interesses públicos, não havendo amparo constitucional ou legal para patrocinar a defesa de direitos individuais;
considerando os pareceres uniformes da Secretaria de Controle Externo de Aquisições Logísticas;
considerando, finalmente, no que tange ao pedido de ingresso no feito pelo representante legal da empresa Cidades Serviços e Mão de Obra Especializada Ltda., que não foi demonstrada razão legítima para a representante intervir nos autos, nem possibilidade de lesão a direito subjetivo próprio;
os ministros do Tribunal de Contas da União, reunidos em sessão de 2ª Câmara, ACORDAM, por unanimidade, de acordo com os pareceres emitidos nos autos e com fundamento nos arts. 103, §1º, e 105, parágrafo único, da Resolução TCU 259/2014, no art. 2º, § 2º, da Resolução TCU 36/1995, com redação dada pelo art. 1º da Resolução TCU 213/2008, e nos arts. 143, 146 e 169, inciso V, do Regimento Interno do TCU, em: 
não conhecer da representação;
b) indeferir o pedido de ingresso nos autos formulado pelo representante legal da empresa Cidades Serviços e Mão de Obra Especializada Ltda.;
c) dar ciência desta deliberação, bem como da instrução da unidade técnica à peça 7, à Coordenação de Aperfeiçoamento de Pessoal de Nível Superior; e
d) arquivar o presente processo.
1. Processo TC-Processo 039.607/2019-4 (REPRESENTAÇÃO) 
1.1. Classe de Assunto: VI.
1.2. Representante: Machado & Barbosa Empreendimentos Ltda. (CNPJ   18.153.367/0001-00) 
1.3. Unidade: Coordenação de Aperfeiçoamento de Pessoal de Nível Superior – Capes.
1.4. Relatora: ministra Ana Arraes.
1.5. Representante do Ministério Público: não atuou.
1.6. Unidade Técnica: Secretaria de Controle Externo de Aquisições Logísticas (Selog) .
1.7. Representação legal: não há.
1.8. Determinações/Recomendações/Orientações: não há.

Segunda Câmara

Coordenação de Aperfeiçoamento de Pessoal de Nível Superior - Capes.

ANA ARRAES

não há.

Não atuou.

REPRESENTAÇÃO (REPR)

Secretaria de Controle Externo de Aquisições Logísticas (Selog).